# 收到的用于存货构建的政府补助，是否可以一次性计入到营业外收入？

提问人：woshiguanggao 时间：2016-09-22 09:45:34
背景：房地产公司收到政府补助，政府补助文件说明：该补助用于项目基础工程建设，加快项目开发。 这种情形下，补助是否判断为与资产相关的政府补助，但政府补助准则中提到与资产相关的政府补助都是构建长期资产，因此确认的递延收益与长期资产在资产、负债在流动属性上是匹配的，在使用期间摊销递延收益也符合利润匹配观，但存货是流动资产，如果因此确认一项递延收益，在存货结转的时候摊销，可能时间上不到一年就可以摊销完，不符合长期负债的特点，而准则里面没有提到收到的政府补助可计入其他流动负债（递延收益中一年内到期的可计入其他流动负债，但最开始还是计入递延收益的），因此是否可以认为收到补助当时就一次性计入营业外收入？ 如果判断为与收益相关的政府补助（准则中对与收益相关的政府补助没有予以明确，只能理解为不是与资产相关的就是与收益相关），是不是更应该一次性计入营业外收入？

回答人：chenyiwei
基本赞同 2 楼意见。政府补助准则的核心还是实现政府补助与作为补助对象的支出在利润表中的合理配比。